【裁判字號】    90,訴,302
【裁判日期】    900621
【裁判案由】    違反槍砲彈藥刀械管制條例等
【裁判全文】
臺灣屏東地方法院刑事判決                            九十年度訴字第三二號
    公  訴  人  臺灣屏東地方法院檢察署檢察官
    被      告  乙○○
右列被告因違反槍砲彈藥刀械管制條例案件，經檢察官提起公訴（九十年度偵字第二
五六九號），本院判決如左：
    主  文
乙○○未經許可，持有可發射子彈具有殺傷力之槍枝，處有期徒刑伍月；併科罰金新
臺幣壹萬元，罰金如易服勞役，以新臺幣玖佰元即銀元參佰元折算壹日；扣案之土造
鋼管槍壹把沒收。又以加害生命之事，恐嚇他人致生危害於安全，處有期徒刑伍月。
應執行有期徒刑捌月，併科罰金新臺幣壹萬元，罰金如易服勞役，以新臺幣玖佰元即
銀元參佰元折算壹日，扣案之土造鋼管槍壹把沒收。
    事  實
一、乙○○於民國九十年二月中旬，在鹽埔鄉鹽中村某處砂石場拾獲具殺傷力之土造
    鋼管槍一把及子彈一發，竟未經許可而無故持有，將之藏放於屏東縣鹽埔鄉○○
    村○○街七一號住處內。嗣乙○○因不滿甲○○積欠其利息債務未還，竟萌恐嚇
    之犯意，於九十年四月二十日凌晨四時許，持前開鋼管槍及子彈前往屏東縣內埔
    鄉○○村○○路二十五號甲○○所經營之髮廊前，朝髮廊鐵捲門射擊子彈一發，
    並貫穿店內玻璃（毀損部份未據告訴），以此加害生命之事恐嚇甲○○，致甲○
    ○心生畏懼，足生危害於其安全。乙○○於開槍後即行逃逸。警方則於調查中發
    現乙○○與甲○○有債務糾紛，懷疑可能係乙○○所為，經搜索其住宅後並無發
    現確切證據，遂通知其到屏東縣警察局內埔分局說明，乙○○在警員勸說下自首
    ，並供述槍砲之來源及去向，復帶同警方在屏東縣鹽埔鄉○設街旁之檳榔園內起
    出前開槍枝一把。
二、案經屏東縣警察局內埔分局報請台灣屏東地方法院檢察署檢察官偵查起訴。
    理  由
一、訊據被告乙○○對於右揭時地無故持有土造鋼管槍及持槍向甲○○所經之髮廊大
    門射擊乙事坦承不諱，惟矢口否認有何恐嚇犯行，辯稱：伊沒有恐嚇甲○○之意
    思，只是想教訓她洩憤而已云云。經查：
    (一)右揭被告持有鋼管槍之事實，除據被告自白無訛外，並有該鋼管槍一把扣案可
      憑，且該槍經送內政部警政署刑事警察局鑑定結果，認該槍係以鋼管車造組合
      而成，以拉放擊錘方式或按壓扳機釋放擊錘方式擊發子彈，可裝填及擊發十二
      口徑之制式霰彈，具殺傷力等情，亦有內政部警政署刑事警察局鑑驗通知書乙
      份附卷足稽，是此部分事證已臻明確。
    (二)至被告持槍向被害人甲○○店內射擊之部份，伊雖然否認有何恐嚇犯意，然其
      既已自承此舉足以傷及他人，故利用凌晨被害人應該尚在就寢之時為之（警訊
      卷第二頁）；而其動機係因被害人甲○○尚欠伊一萬元利息，經再三催討，仍
      拒不給付，始對被害人之店家射擊子彈（同前警卷第一頁背面），核與被害人
      指訴之情節相符，則其開槍之行為，除宣洩不滿情緒外，衡情應尚有藉此加害
      生命之惡害通知，使被害人心生畏怖而給付金錢之意圖，此觀諸被告答辯狀內
      亦自陳：「目的僅在於要求債務人甲○○返還欠款而已」等語即益復明瞭。是
      被告辯稱未有恐嚇犯意云云，應屬事後卸責之詞，不足採信。此外，復有現場
      照片八張在卷可憑，本部分事證亦屬明確。被告犯行洵堪認定，應依法論科。
二、核被告乙○○所為，係犯槍砲彈藥刀械管制條例第十一條第四項之未經許可持有
    槍枝罪、同條例第十二條第四項之未經許可持有子彈罪及刑法第三百零五條之恐
    嚇危害安全罪。被告同時持有土造鋼管槍乙把及子彈乙發，係一行為同時觸犯數
    罪名，應從一重之未經許可持有槍枝罪處斷。其所犯未經許可持有槍枝罪與恐嚇
    罪間，犯意各別，構成要件互異，應分論併罰。又按：刑法第六十二條所謂發覺
    ，固非以有偵查犯罪權之機關或人員確知其人犯罪無誤為必要，而於對其發生嫌
    疑時，即得謂為已發覺；但此項對犯人之嫌疑，仍須有確切之根據得為合理之可
    疑者，始足當之，若單純主觀上之懷疑，要不得謂已發生嫌疑。最高法院對此著
    有七十二年台上字第六四一號判例可資參照。經查本案被告於警方已發覺犯罪事
    實，且因被告與被害人有債務糾紛而懷疑伊涉有前揭犯罪，惟經搜索住宅尚無發
    現確切證據前，即向警坦承犯行並接受裁判，業據偵辦此案之屏東縣警察局內埔
    分局警員李宏亮以電話答詢本院屬實，有本院電話紀錄單乙紙附卷可證，且被告
    於坦承犯行後，即帶同警方起出所藏之槍枝，又已如前述，堪認被告已符合前開
    自首之要件，其所犯上開兩罪，應分別依槍砲彈藥刀械管制條例第十八條第一項
    前段及刑法第六十二條前段等之自首規定，減輕其刑。茲審酌被告因債務糾紛細
    故而犯罪、持有槍枝及子彈之數量、其恐嚇手段甚具危險性，足使被害人及社會
    大眾感到驚恐，且又尚未賠償被害人之損失，本應從重量刑，惟念其並無前科、
    犯後坦承犯行，態度良好，並帶同警方起出所藏槍枝，頗有悔意等一切情狀，爰
    從輕量處如主文所示之刑，並諭知易科罰金之折算標準，以資懲儆。至扣案之土
    造鋼管槍乙把係屬違禁物，應依法宣告沒收。又被告因年輕識淺、一時好奇而持
    有前開槍枝，惟已供述槍枝來源去向，復帶同警方起出所藏槍枝，堪認尚無併宣
    告於刑之執行完畢或赦免後強制工作三年，以矯治其社會危險性之必要，附此敘
    明。
據上論斷，應依刑事訴訟法第二百九十九條第一項前段，槍砲彈藥刀械管制條例第十
一條第四項、第十二條第四項、第十八條第一項，刑法第十一條前段、第五十五條、
第六十二條前段，第三百零五條、第四十二條第二項、第三十八條第一項第一款、第
五十一條第五款，現行法規所定貨幣單位折算新臺幣條例第二條，罰金罰鍰提高標準
條例第二條，判決如主文。
中      華      民      國      九十      年      六    月    二十一    日
                                      臺灣屏東地方法院刑事第一庭
                                          法  官   王以齊
右正本證明與原本無異。
對於本判決如有不服應於收受送達後十日內向本院提出上訴書狀上訴於台灣高等法院
高雄分院並按他造當事人之人數附具繕本。
                                          書記官   林天化
中      華      民      國      九十      年      六    月    二十六    日
附錄本判決論罪科刑法條：
槍砲彈藥刀械管制條例第十一條第四項
未經許可，持有、寄藏或意圖販賣而陳列第一項所列槍砲者，處一年以上七年以下有
期徒刑，併科新臺幣七百萬元以下罰金。
槍砲彈藥刀械管制條例第十二條第四項
未經許可，持有、寄藏或意圖販賣而陳列子彈者，處五年以下有期徒刑，併科新台幣
三百萬元以下罰金。
刑法第三百零五條
以加害生命、身體、自由、名譽、財產之事，恐嚇他人致生危害於安全者，處二年以
下有期徒刑、拘役或三百元以下罰金。


司法院資訊處製作；財團法人民間司法改革基金會備份。
